【裁判字號】    97,訴,409
【裁判日期】    970626
【裁判案由】    毒品危害防制條例等
【裁判全文】
臺灣桃園地方法院刑事判決               97年度訴字第409號
公  訴  人  台灣桃園地方法院檢察署檢察官
被      告  SHAHUL HA.
                    （現羈押在台灣桃園看守所）
指定辯護人  本院公設辯護人 陳瑞明
上列被告因違反毒品危害防制條例等案件，經檢察官提起公訴（
97年度偵字第8010號），本院判決如下：
    主  文
SHAHUL HAMEED ALLAPITCHAI 共同運輸第三級毒品，處有期徒刑
伍年陸月。並應於刑之執行完畢或赦免後，驅逐出境。扣案如附
表一、二所示之物，均沒收。未扣案如附表三所示之物，沒收之
，如全部或一部不能沒收時，追徵其價額或以其財產抵償之。
    事  實
一、SHAHUL HAMEED ALLAPITCHAI 明知愷他命（Ketamine，俗稱
    K 他命）為毒品危害防制條例所規定之第三級毒品，不得製
    造、運輸、販賣或轉讓，並經行政院公告為甲類第四項之管
    制進出口物品，而屬懲治走私條例所規定未經許可不得私運
    來台之管制進出口物品。SHAHUL HAMEED ALLAPITCHAI 於民
    國97年3 月19日在印度CHENNAI 省某處認識真實姓名年籍不
    詳自稱MUSDHAFA（起訴書誤載為MUSSAFAR）之成年男子（下
    稱MUSDHAFA），MUSDHAFA得知SHAHUL HAMEED ALLAPITCHAI
    家境貧窮，乃告知SHAHUL HAMEED ALLAPITCHAI 可自國外私
    運第三級毒品愷他命入境以賺取報酬5 千元盧比，經SHAHUL
    HAMEED ALLAPITCHAI應允後，SHAHUL HAMEED ALLAPITCHAI
    、MUSDHAFA共同基於自印度運輸第三級毒品愷他命私運進口
    之犯意聯絡，MUSDHAFA乃於97年3 月20日在CHENNAI 省某處
    路上將5 千元盧比、機票及簽證交付SHAHUL HAMEED ALLAPI
    TCHAI 。其後MUSDHAFA即將以如附表二編號1 塑膠袋包裝之
    如附表一所示愷他命藏置於如附表二編號2 所示鐵製茶桶內
    ，並放置在如附表二編號3 所示藍色行李箱內，而於97年3
    月23日某時在印度新德里機場，將上開物品交付SHAHUL HAM
    EED ALLAPITCHAI ，SHAHUL HAMEED ALLAPITCHAI 即搭乘泰
    國航空公司TG316 號班機至泰國曼谷，再轉乘該航空公司TG
    634 號班機，並將上開物品以行李牌號TG271242號託運，於
    97年3 月23日下午1 時許抵達台灣桃園國際機場，將上開管
    制進出口之第三級毒品愷他命非法運輸、私運進口我國境內
    。嗣於同日下午2 時許，為內政部警政署航空警察局安檢隊
    與財政部台北關稅局人員，以X 光檢查儀檢查託運行李時發
    現異常而查獲，並扣得如附表一、二所示之物而查悉上情。
二、案經內政部警政署航空警察局移送台灣桃園地方法院檢察署
    檢察官偵查起訴。
    理  由
一、本件認定事實所引用之本件卷內所有卷證資料（包含文書證
    據、物證等證據），並無證據證明係公務員違背法定程序所
    取得，且卷內之文書證據，亦無刑事訴訟法第159 條之4 之
    顯有不可信之情況與不得作為證據之情形，且被告及辯護人
    於本院審理終結前就卷內所有之卷證資料之證據能力均表示
    無意見，則依刑事訴訟法第159 條之5 之規定，本件認定事
    實所引用之本件卷證所有證據（包含文書證據、物證等證據
    ），均認為有證據能力，合先敘明。
二、訊據被告SHAHUL HAMEED ALLAPITCHAI 固坦承MUSDHAFA將藏
    裝有愷他命之鐵製茶桶交付其攜帶至台灣而遭查獲之事實，
    惟矢口否認有何私運愷他命之犯行，辯稱：伊不知道上開鐵
    製茶桶內藏置有愷他命，MUSDHAFA是介紹伊來台灣工作云云
    。經查：
（一）本件扣案毒品（即如附表一所示之物）經送請內政部警政
      署刑事警察局鑑定結果，確檢出第三級毒品愷他命成分，
      有該局97年3 月31日刑鑑字第0970044273號鑑定書1 紙在
      卷可稽（見偵查卷第42頁）。又上開毒品係以如附表二編
      號1 所示塑膠袋包裝後，共分裝為3 包，再藏置於如附表
      二編號2 所示鐵製茶桶內（每件鐵製茶桶內藏置1 包已包
      裝妥之毒品），一併放置於如附表二編號3 之藍色行李箱
      內，有扣案如附表一、二所示之物及卷附照片10張可稽（
      見偵查卷第26至28頁）。另上開物品係以託運行李運抵台
      灣桃園國際機場，為內政部警政署航空警察局安檢隊與財
      政部台北關稅局人員，以X 光檢查儀檢查託運行李時發現
      異常而查獲等情，有卷附託運行李牌1 張、「台北關稅局
      扣押貨物、運輸工具收據及搜索筆錄」及台北關稅局稽查
      組X 光檢查儀注檢行李報告表各1 紙可稽（見偵查卷第17
      、19、20頁）。
（二）本件被告係於97年3 月19日在印度CHENNAI 省某處認識MU
      SDHAFA，其後MUSDHAFA於97年3 月20日在CHENNAI 省某處
      路上將5 千元盧比、機票及簽證交付被告，再於97年3 月
      23日在印度新德里機場將如附表一、二所示之物交付被告
      等情，業據被告於本院審理時供明（見本院97年6 月12
      日審判筆錄第7 、8 頁）。
（三）至被告固辯稱不知鐵製茶桶內藏置有愷他命云云，惟查：
    1.查扣案愷他命鑑驗前實際總淨重高達14,561.14 公克，是
      其價值不菲，況運輸第三級毒品乃屬法定刑度為5 年以上
      有期徒刑之重罪，從事此非法行為之危險性極高，且本件
      所運輸愷他命價格高達百萬元，如果未掌握每一個環節，
      並由彼此瞭解及信任之人處理，極有可能因此洩漏而被查
      緝，因此同案共犯MUSDHAFA若非已將希冀被告領取之貨品
      係愷他命毒品之內情告知，並與被告達成協議，否則何以
      敢將此私運愷他命之重任完全交由被告負責執行？
    2.況本件扣案毒品重達近1.5 斤，被告當可輕易查知MUSDHA
      FA所交付之3 個鐵製茶桶絕非空桶，是單純受託攜帶物品
      者理應略加問明係何物品，以免有誤帶違禁物品而惹禍上
      身之情，則被告竟全然未向MUSDHAFA詢問，已悖常情。
    3.又被告係於遭查獲前數天（即97年3 月19日）甫認識MUSD
      HAFA，則依其所述，與MUSDHAFA本無深交，然MUSDHAFA不
      僅自費為被告購妥機票、辦理簽證，甚至交付5 千元盧比
      給被告花用，則被告辯稱：MUSDHAFA僅係單純介紹被告來
      台工作云云，顯難採信。
    4.綜上，被告所辯，顯係卸責之詞，不足採信。
（四）本件事證明確，被告犯行堪予認定，應依法論科。
三、論罪科刑適用之法律：
（一）查愷他命係毒品危害防制條例第2 條第2 項第3 款規定之
      第三級毒品，並為行政院依懲治走私條例第2 條第4 項授
      權訂定之管制物品項目及其數額甲類第4 項規定之毒品，
      屬管制進出口之物品。
（二）核被告SHAHUL HAMEED ALLAPITCHAI 所為，係犯懲治走私
      條例第2 條第1 項之私運管制物品進口罪、毒品危害防制
      條例第4 條第3 項之運輸第三級毒品罪。
（三）被告與共犯MUSDHAFA自印度走私運送第三級毒品愷他命至
      台灣地區，所犯私運管制物品進口、運輸第三級毒品2 罪
      ，有犯意聯絡及行為分擔，均為共同正犯。
（四）被告以一私運行為，觸犯上開私運管制物品進口罪、運輸
      第三級毒品罪，為想像競合犯，應依刑法第55條之規定，
      從一重依運輸第三級毒品罪處斷。
（五）爰審酌被告運輸第三級毒品愷他命總淨重高達14,561.14
      公克，如流入市面，勢將加速毒品之氾濫，對我國社會之
      安寧及國人之健康，可能產生之危害至鉅，所為實屬可議
      ，本件犯罪動機、目的，公訴人就被告求處有期徒刑10年
      ，尚嫌過重等一切情狀，量處如主文所示之刑，以示懲儆
      。另被告為印度人，且受有期徒刑以上刑之宣告，併依刑
      法第95條規定，諭知被告並應於刑之執行完畢或赦免後，
      予以驅逐出境。
（六）沒收：
    1.按毒品危害防制條例第2 條第2 項規定，毒品依其成癮性
      、濫用性及對社會危害性分為四級，並就製造、運輸、販
      賣、意圖販賣而持有、以非法方法使人施用、引誘他人施
      用及轉讓等不同品項毒品之行為，分別定其處罰。至施用
      或持有第三、四級毒品，因其可罰性較低，故予除罪化，
      僅就施用及持有第一、二級毒品科以刑罰。惟鑑於第三、
      四級毒品均係管制藥品，特於同條例第11條之1 明定無正
      當理由，不得擅自持有；第18條第1 項後段復規定查獲之
      第三、四級毒品，無正當理由而擅自持有者，沒入銷燬之
      。從而，依同條例第18條第1 項後段應沒入銷燬之毒品，
      專指查獲之施用、持有第三、四級毒品而言；倘係查獲之
      製造、運輸、販賣、意圖販賣而持有、以非法方法使人施
      用、引誘他人施用或轉讓之第三、四級毒品，既屬同條例
      相關法條明文規定處罰之犯罪行為，即非該條項應沒入銷
      燬之範圍。又同條例第19條第1 項所定「供犯罪所用或因
      犯罪所得之物」，係指犯第4 條至第9 條、第12條、第13
      條或第14條第1 項、第2 項之罪所用或所得之物，不包括
      毒品本身在內，自不得為第三、四級毒品之沒收依據。同
      條例對於查獲之製造、運輸、販賣、意圖販賣而持有、以
      非法方法使人施用、引誘他人施用及轉讓第三、四級毒品
      之沒收，並無特別規定，如其行為已構成犯罪，則該毒品
      即屬不受法律保護之違禁物，應回歸刑法之適用，依刑法
      第38條第1 項第1 款之規定沒收之（最高法院刑事判決96
      年度台上字第6867號判決意旨參照）。依上開說明，扣案
      如附表一所示之第三級毒品愷他命（驗餘淨重14,560.45
      公克），因被告運輸該毒品已構成犯罪，則該毒品即屬不
      受法律保護之違禁物，應依刑法第38條第1 項第1 款之規
      定沒收之（至鑑驗用罄之愷他命，既已滅失，自無庸再予
      以宣告沒收）。
    2.扣案如附表二編號1 至3 所示之物，為共犯MUSDHAFAS 所
      有，係用於包裹、偽裝毒品，有防止毒品裸露、逸出、防
      潮之功用，並便於攜帶、運輸，係供運輸毒品所用之物，
      均應依毒品危害防制條例第19條第1 項規定，宣告沒收之
      。
    3.按犯毒品危害防制條例第4 條至第9 條、第12條、第13條
      或第14條第1 項、第2 項之罪者，其供犯罪所用或因犯罪
      所得之財物均沒收之，如全部或一部不能沒收時，追徵其
      價額或以其財產抵償之，毒品危害防制條例第19條第1 項
      定有明文。倘犯罪所得之財物為新台幣時，因其本身即為
      我國現行貨幣價值之表示，固不發生追徵其價額之問題；
      惟其犯罪所得若為新台幣以外之財物，而全部或一部不能
      沒收時，則應追徵其價額，使其繳納與原物相當之價額，
      或以其財產抵償之，方能達到沒收之目的（最高法院96年
      度台上字第1828號判決意旨參照）。本件如附表三所示之
      未扣案而由被告因本件運輸毒品犯罪所得之5 千元盧比，
      應依毒品危害防制條例第19條第1 項規定，併予宣告沒收
      ，如全部或一部不能沒收時，追徵其價額或以其財產抵償
      之。
據上論斷，應依刑事訴訟法第299 條第1 項前段，毒品危害防制
條例第4 條第3 項、第19條第1 項，懲治走私條例第2 條第1 項
、第11條，刑法第11條前段、第28條、第55條、第95條、第38條
第1 項第1 款，判決如主文。
本案經檢察官翁春鈴到庭執行職務。
中    華    民    國    97    年    6    月    26     日
                  刑事第一庭審判長法  官   曾淑華
                                  法  官   王耀興
                                  法  官   鄭吉雄
以上正本證明與原本無異。
如不服本判決，應於判決送達後10日內向本院提出上訴狀（應附
繕本），其未敘述上訴理由者，應於上訴期間屆滿後20日內補提
理由書狀於本院，上訴於臺灣高等法院。
                                  書記官  劉宗源
中    華    民    國    97    年    6     月    26    日
如不服本判決書應於送達後10日內向本院提出上訴狀
附錄法條：
毒品危害防制條例第4條第3項
製造、運輸、販賣第三級毒品者，處 5 年以上有期徒刑，得併科
新臺幣 5 百萬元以下罰金。
懲治走私條例第2條第1項
私運管制物品進口、出口逾公告數額者，處 7 年以下有期徒刑，
得併科新臺幣 3 百萬元以下罰金。
附表一：
┌──┬──────────┬────────────┐
│編號│    扣案物品名稱    │    重            量    │
├──┼──────────┼────────────┤
│ 1  │第三級毒品愷他命3包 │實際總淨重14,561.14 公克│
│    │                    │，共取0.69公克鑑定用罄，│
│    │                    │總餘14,560.45公克。     │
└──┴──────────┴────────────┘
附表二：
┌──┬────────┬────┬─────────┐
│編號│    物品名稱    │  數量  │  備註            │
├──┼────────┼────┼─────────┤
│ 1  │包裝如附表一所示│3 個    │1.總重205.56公克  │
│    │愷他命之塑膠袋  │        │2.共犯MUSDHAFA所有│
│    │                │        │  供本件運輸毒品所│
│    │                │        │  用之物          │
├──┼────────┼────┼─────────┤
│ 2  │鐵製茶桶        │3 個    │共犯MUSDHAFA所有供│
│    │                │        │本件運輸毒品所用之│
│    │                │        │物                │
├──┼────────┼────┼─────────┤
│ 3  │藍色行李箱      │1 個    │共犯MUSDHAFA所有供│
│    │                │        │本件運輸毒品所用之│
│    │                │        │物                │
└──┴────────┴────┴─────────┘
附表三：
┌──┬─────────────┬─────────┐
│編號│    物品名稱              │  備註            │
├──┼─────────────┼─────────┤
│ 1  │未扣案5千元盧比           │被告因本件運輸毒品│
│    │                          │所得之物          │
└──┴─────────────┴─────────┘


司法院資訊處製作；財團法人民間司法改革基金會備份。
